臺灣板橋地方法院民事裁定　　　　　　100年度事聲字第139號
異　議　人　吳羽
上列異議人因與相對人謝金玉間確定拆屋還地等執行費用額事件
，對於民國100年4月13日本院司法事務官99年度司執字第37909
號裁定提出異議，本院裁定如下：
    主  文
異議駁回。
    理  由
一、本件異議人就本院司法事務官於民國100年4月13日所為99年
    度司執字第37909號裁定，於100年4月29收受送達後10日內
    之100年5月5日提出異議，司法事務官認其異議無理由而送
    請本院裁定，於法並無不合，先予敘明。
二、按債權人因強制執行而支出之費用，得求償於債務人者，得
    準用民事訴訟法第91條之規定，向執行法院聲請確定其數額
    ，強制執行法第29條第1項定有明文，又法院未於訴訟費用
    之裁判確定其費用額者，第一審受訴法院於該裁判有執行力
    後，應依聲請以裁定確定之，其確定之訴訟費用額，應於裁
    定送達之翌日起，加給按法定利率計算之利息，民事訴訟法
    第91條第1、3項亦有明文。
三、經查，相對人聲請對異議人拆屋還地等強制執行事件，經本
    院民事執行處99年度司執字第37909號執行完畢，相對人因
    強制執行而支出執行費新台幣（下同）1萬7,317元、鑑價費
    用3,900元、複丈費及建物測量費4,000元、旅費500元、拆
    除費16萬8,945元，司法事務官依相對人確定執行費用額之
    聲請，核列上開費用於計算書，裁定異議人應賠償相對人之
    執行費用額確定為19萬4,662元，並應自裁定送達之翌日起
    至清償日止，加給按週年利率百分之5計算之利息，於法尚
    無不合。異議人異議主張其應負擔之拆屋還地執行費用不超
    過5,000元（即100年1月7日報價單第2項施工中簡式圍籬1,0
    00元、第4項鏟土機1,000元、第5項卡車2,250元、第12項機
    具及五金損耗750元），相對人係非法灌水為17萬3,145元，
    司法事務官核定為16萬8,945元，亦非合法云云，惟相對人
    因本件拆屋還地強制執行，支付工程費用17萬3,145元予第
    三人保盛營造有限公司，有支票、統一發票、報價單在卷可
    稽（執行卷一第237至239頁），扣除其中地坪復原費用2,00
    0元、樓梯口及樓版復舊2,000元，含稅合計4,200元部分外
    （執行卷二第23、24頁），其餘16萬8,945元核屬相對人因
    拆屋還地強制執行而支出之費用，異議論旨指摘原裁定該部
    分不當，求予廢棄原裁定，駁回相對人確定執行費用額之聲
    請，非有理由，應予駁回。
四、據上結論，本件異議為無理由，爰裁定如主文。
中    華    民    國   100    年    5     月    30    日
                  民事第二庭    法  官  連士綱
以上正本係照原本作成。
如對本裁定抗告須於裁定送達後10日內向本院提出抗告狀，並應
繳納抗告費新台幣1,000元整。
中    華    民    國   100    年    5     月    30    日
                                書記官  吳俞玲